臺灣彰化地方法院民事裁定　　　　　　100年度消債更字第3號
聲　請　人　洪常棣
上列當事人聲請消費者債務清理事件，本院裁定如下：
    主  文
債務人洪常棣自中華民國100年1月31日下午4時30分起開始更生
程序。
命司法事務官進行本件更生程序。
    理  由
一、按法院開始更生程序之裁定，應載明其年、月、日、時，並
    即時發生效力，消費者債務清理條例第45條第1項定有明文。
    又按法院裁定更生或清算程序後，得命司法事務官進行更生
    或清算程序，必要時得選任律師、會計師或其他適當之自然
    人或法人一人為監督人或管理人，復為消費者債務清理條例
    第16條第1項所明定。
二、本件債務人主張：其共積欠新台幣（下同）3,892,110元，
    有不能清償債務情事，前已提出債權人清冊，以書面向最大
    債權金融機構中國信託銀行請求共同協商債務清償方案，雖
    協商成立，分80期，每月繳納55,939元，因超過聲請人之支
    付能力，故自民國（下同）95年7月繳至96年8月即毀諾，有
    不可歸責之事由，且其無擔保或無優先權之債務總額未逾新
    臺幣1,200萬元，復未經法院裁定開始清算程序或宣告破產
    ，爰向本院聲請更生等語。經查：債務人所主張之上開事實
    ，業據提出聲請人身分證及健保卡、戶籍謄本、勞保投保明
    細、97、98年度各類所得清單、國稅局財產歸屬清單、財團
    法人金融聯合徵信中心債權人清冊及信用報告、聲請人之夫
    陳孟悅秀傳紀念醫院診斷證明書、聲請人之油電及電信費收
    據、聲請人支付次子陳廷緯學費、聲請人個別一致性方案協
    議書、汽車行照影本、99年8至11月薪資轉存摺影本、聲請
    人郵局、二林鎮農會存摺影本、財產增減變動表、生活必要
    支出清單、家族系統表、更生償還計劃書及更生方案、所得
    及收入清單、債權人清單、聲請人97年1月1日至98年4月10
    日郵局存摺歷史交易清單等資料在卷為證，且經本院依職權
    向台灣集中保管結算所股份有限公司查詢聲請人集保戶異動
    及餘額資料及投資人往來票券商/保管清算銀行明細資料表
    ，向促彰化縣二林鎮民代表會查詢聲請人薪資、年終獎金及
    績效獎金，向誠第二資產管理股份有限公司、金陽信資產
    管理股份有限公司、台新商業銀行股份有限公司、板信商業
    銀行股份有限公司、台灣美國運通國際股份有限公司、大眾
    商業銀行股份有限公司、玉山商業銀行股份有限公司、中國
    信託商業銀行股份有限公司、大台北商業銀行股份有限公司
    、花旗（台灣）商業銀行股份有限公司、兆豐國際商業銀行
    股份有限公司、渣打國際商業銀行股份有限公司、元大商業
    銀行股份有限公司、匯豐（台灣）商業銀行股份有限公司、
    台彎新光商業銀行股份有限公司、國泰世華商業銀行股份有
    限公司、臺灣中小企業銀行股份有限公司、澳商澳盛銀行集
    團股份有限公司台北分公司調閱聲請人積欠債務之詳細資料
    ，另透過勞保局電子閘門查詢作業及稅務電子閘門財產所得
    調查明細表調閱聲請人勞保及財產資料，有本院調閱或函查
    資料在卷可考，此外，本件又查無債務人有消費者債務清理
    條例第6條第3項、第8條或第46條各款所定駁回更生聲請之
    事由存在，則債務人聲請更生，應屬有據，爰裁定如主文。
中    華    民    國   100    年    1     月    31    日
              民事第二庭    法      官  李言孫
上為正本係照原本作成
本件不得抗告
本裁定已於時公告。
中    華    民    國   100    年    1     月    31    日
                            書  記  官  林曉汾